【裁判字號】    98,審簡上,101
【裁判日期】    980630
【裁判案由】    竊盜
【裁判全文】
臺灣士林地方法院刑事判決           98年度審簡上字第101號
上  訴  人
即  被  告  甲○○
上列上訴人即被告因竊盜案件，不服本院士林簡易庭中華民國98
年2 月28日98年度士簡字第143 號第一審刑事簡易判決（起訴案
號：臺灣士林地方法院檢察署97年度偵字第14280 號），提起上
訴，本院管轄之第二審合議庭判決如下：
    主  文
原判決撤銷。
甲○○共同竊盜，處拘役伍拾日，如易科罰金，以新臺幣壹仟元
折算壹日。
    事  實
一、甲○○曾於民國96年間，因公共危險案件，經法院判處有期
    徒刑7 月，經依減刑條例減為有期徒刑3 月15日，於97年6
    月26日易科罰金執行完畢（本案不構成累犯）。仍不知悔改
    ，與陳順舒（另行通緝）共同基於意圖為自己不法之所有之
    犯意聯絡，於97年6 月19日下午3 時許，乘乙○○經營位於
    臺北市大同區○○○路○ 段77號2 至4 樓「五月花大酒家」
    大門未關，竟徒手入內竊取洋酒5 瓶及茶葉2 罐，得手後，
    變現朋分花用。嗣於同年8 月21日經警約詢甲○○並於現場
    採得可資比對之DNA ，經鑑定比對結果與甲○○及陳順舒相
    符，始悉上情。
二、案經臺北市政府警察局大同分局報請臺灣士林地方法院檢察
    署檢察官偵查起訴。
    理  由
一、上揭犯罪事實，業據上訴人即被告甲○○於警詢及本院審理
    時坦承不諱，核與被害人乙○○於警詢之指述情節大致相符
    ，並有內政部警政署刑事警察局97年9 月17日刑醫字第0970
    126721號鑑驗書在卷可參。綜上，堪認被告之自白與事實相
    符，應予採信。本案事證明確，被告犯行洵堪認定，應予依
    法論科。
二、核被告所為，係犯刑法第320 條第1 項之竊盜罪。被告與陳
    順舒有犯意聯絡及行為分擔，為共同正犯。原審判決認本件
    事證明確，援引刑法第28條、第320 條第1 項規定，據以對
    被告判處有期徒刑6 月，如易科罰金以新臺幣2000元折算1
    日，論罪科刑，固非無見。然刑事審判之量刑，在於實現刑
    罰權之分配的正義，故法院對有罪之被告科刑，應符合罪刑
    相當原則，使罰當其罪，以契合人民之法律感情，此所以刑
    法第57條明定科刑時應審酌一切情狀，尤應注意該條所列各
    款情形，以為科刑輕重之標準。查本件被告所竊得「洋酒5
    瓶及茶葉2 罐」，價值非鉅，且被告為本件犯行前僅有1 次
    竊盜（竊取白鐵門）之前科紀錄，經法院判處拘役40日，有
    臺灣高等法院被告前案紀錄表在卷可參，被告一時失慮而為
    本件犯行，原審未審酌上情，逕予量處被告上開刑責及易科
    罰金之折算標準，參之上情，失之過重，不符罪刑相當之原
    則，上訴人上訴意旨以原審量刑過重指摘原判決不當，請求
    撤銷更為適當合法之判決，為有理由，自應由本院依法予以
    撤銷改判。爰審酌被告上開犯罪之動機、目的、竊盜之手段
    、所生之危害非鉅，及其事後已坦承犯行，犯後態度尚稱良
    好，目前已有正當之工作，家庭生活狀況等，量處如主文第
    2 項所示之刑，並諭知其易科罰金之折算標準，以示懲儆。
三、據上論斷，應依刑事訴訟法第455 條之1 第1 項、第3 項、
    第369 條第1 項前段、第364 條、第299 條第1 項前段，刑
    法第28條、第320 條第1 項、第41條第1 項前段，刑法施行
    法第1 條之1 第1 項、第2 項前段，判決如主文。
四、本案經檢察官游儒倡到庭執行職務。
中    華    民    國    98    年    6    月    30  日
                  刑事第一庭審判長法  官   洪英花
                                  法  官   雷雯華
                                  法  官   王沛雷
以上正本證明與原本無異。
本件不得上訴。
                                  書記官   吳尚文
中    華    民    國    98   年    6   月    30    日
附錄本案所犯法條全文
中華民國刑法第320 條第1 項
意圖為自己或第三人不法之所有，而竊取他人之動產者，為竊盜
罪，處5 年以下有期徒刑、拘役或5 百元以下罰金。


司法院資訊處製作；財團法人民間司法改革基金會備份。
